臺灣高等法院刑事裁定
111年度聲字第2774號
聲  請  人  臺灣高等檢察署檢察官
受  刑  人  卓文欽


上列聲請人因受刑人數罪併罰有二裁判以上，聲請定其應執行之
刑（聲請案號：臺灣高等檢察署111年度執聲字第1321號），本
院裁定如下：
    主  文
卓文欽因犯如附表所示各罪所處之刑，應執行有期徒刑玖月。
    理  由
一、聲請意旨略以：受刑人卓文欽（下稱受刑人）因貪污治罪條
    例等數罪，先後經判決確定如附表，應依刑法第50條第1項
    第1款、第2項、第51條第5款等規定，定其應執行之刑，爰
    依刑事訴訟法第477條第1項聲請裁定等語。
二、按裁判確定前犯數罪者，併合處罰；數罪併罰有二裁判以上
    者，應依第51條之規定，定其應執行之刑，刑法第50條第1
    項前段、同法第53條分別定有明文。又刑法第50條關於裁判
    確定前犯數罪者應併合處罰之規定，於民國102年1月23日修
    正公布增訂但書，明示受刑人所犯數罪同時有得為易刑處分
    與不得為易刑處分之情形者，須經受刑人請求，由檢察官提
    出聲請，得為易刑處分之罪與不得為易刑處分之罪始可併合
    處罰定其應執行刑。而併合處罰之方法，刑法第51條第1項
    第5款針對宣告多數有期徒刑之情形，原有關於定應執行刑
    不得逾有期徒刑20年之限制規定，則早於94年2月2日即修正
    公布為不得逾有期徒刑30年，並自95年7月1日施行。就上開
    抽象法律規定觀之，前者固因修正後新法就受刑人所犯數罪
    同時有得為易刑處分與不得為易刑處分之情形者，賦予受刑
    人是否定應執行刑之選擇權，以符合其實際利益，自較修正
    前舊法有利於受刑人；後者，關於定應執行刑之最長年限，
    則修正前舊法反較修正後新法有利於被告。故於犯數罪而同
    時有得為易刑處分與不得為易刑處分之受刑人定應執行刑之
    具體個案中，為新、舊法之比較適用時，應視該案之具體情
    形，綜合上開二規定為整體之比較。倘受刑人已請求檢察官
    聲請定應執行刑或所犯數罪均得易科罰金之罪者，依刑法第
    50條修正前、後之規定，均得定應執行刑，並無利、不利之
    別，然其定執行刑之方法，則以修正前刑法第51條第5款定
    執行刑不得逾20年之規定，較有利於受刑人，自應適用該舊
    法定其應執行之刑；倘受刑人未為定執行刑之請求，依對其
    較有利之修正後刑法第50條規定，所犯得易刑處分與不得易
    刑處分之罪，既無併合處罰規定之適用，即不生如何定其應
    執行刑之問題（最高法院102年度台抗字第1101號裁定意旨
    參照）。本件受刑人所犯如附表所示之罪，有得易科罰金之
    罪與不得為易科罰金之罪，且均係於95年7月1日刑法修正施
    行前所犯，其行為後關於數罪併罰及定應執行刑之法律既已
    修正，則於定應執行刑時自應比較新、舊法，茲受刑人已為
    定執行刑之請求（見本院卷第9頁之「臺灣桃園地方檢察署
    依102年1月23日修正之刑法第50條調查受刑人是否聲請定應
    執行刑調查表」），經綜合各該規定比較結果，以修正前舊
    法關於有期徒刑定應執行刑不得逾20年之規定，較有利於抗
    告人，依刑法第2條第1項前段之規定，即應依修正前刑法第
    51條第5款規定定其應執行之刑。
三、經查，受刑人前因違反政府採購法及貪污治罪條例案件，經
    臺灣桃園地方法院、本院分別判處如附表所示之刑，並均確
    定在案，且如附表所示各罪，均係在附表編號1所示之罪判
    決確定日前所犯等情，有判決書及本院被告前案紀錄表附卷
    可稽。又受刑人所犯如附表所示各罪，其中有得易科罰金之
    罪（附表編號1、2）與不得易科罰金之罪（附表編號3），
    固合於刑法第50條第1項但書之規定，惟受刑人已聲請定其
    應執行刑，此有「臺灣桃園地方檢察署依102年1月23日修正
    之刑法第50條調查受刑人是否聲請定應執行刑調查表」在卷
    足佐（見本院卷第9頁），得依刑法第50條第2項規定定其應
    執行刑，從而檢察官聲請定其應執行刑，於法相符，應予准
    許。爰審酌本件內部性及外部性界限，受刑人所犯各罪之類
    型、動機、態樣、侵害法益、行為次數，兼衡刑罰經濟與公
    平、比例原則，整體評價其應受非難及矯治之程度，另考量
    附表編號1、2所示案件先前定應執行刑時，已給予減少有期
    徒刑15日（1月15日+6月＝7月15日，7月15日-7月＝15日）之
    恤刑利益，暨受刑人就本件檢察官聲請定應執行刑表示：我
    已深刻懺悔自身所犯錯誤，也真心接受判決結果，故無再提
    起上訴，決意入監服刑反省認錯，只盼執行完畢後，能回歸
    正常的生活，現因健康需定期至醫院回診追蹤治療，並照顧
    同住之母親，懇請法院考量我已認錯與家庭、經濟等因素，
    酌情量刑等語（見本院卷第29頁），定其應執行刑如主文所
    示。至業已執行完畢部分，屬於就所定之應執行刑執行時應
    如何折抵之問題，執行檢察官於換發執行指揮書時，宜注意
    在備註欄載明扣抵情形，俾免受刑人誤會，附此敘明。
四、據上論斷，應依刑事訴訟法第477條第1項，刑法第2條第1項
    、第50條第1項、第53條、修正前刑法第51條第5款，裁定如
    主文。　　
中　　華　　民　　國　　111 　年　　9 　　月　　2 　　日
                  刑事第二十一庭審判長法　官  林怡秀
                                      法　官  蔡羽玄
                                      法　官  楊志雄
以上正本證明與原本無異。
如不服本裁定，應於收受送達後五日內向本院提出抗告狀。
                                      書記官  林昱廷
中　　華　　民　　國　　111 　年　　9 　　月　　5 　　日
附表：
編          號            1            2 罪          名  政府採購法 政府採購法 宣    告    刑  有期徒刑3月，減為有期徒刑1月15日。 有期徒刑1年，減為有期徒刑6月。 犯  罪  日  期  93年間 91年8月6日前半年 偵查(自訴)機關年  度  案  號  臺灣桃園地方檢察署(下稱桃園地檢)96年度偵字第1063號 桃園地檢95年度偵字第12905號            最  後 事實審 法    院 臺灣桃園地方法院(下稱桃園地院)        臺灣高等法院  案    號 101年度簡字第184號  101年度上訴字第1717號  判決日期 101年9月12日 103年10月14日  確  定 判  決 法    院         桃園地院        臺灣高等法院  案    號    101年度簡字第184號    101年度上訴字第1717號  判    決 確定日期 101年10月8日 103年10月14日 是否為得易科罰金之案件             是             是 備          註  1.桃園地檢106年度執更字第3282號 2.編號1、2所示二罪，前經臺灣高等法院以106年度聲字第2450號裁定應執行有期徒刑7月（已執行完畢）。 1.桃園地檢106年度執更字第3282號 2.編號1、2所示二罪，前經臺灣高等法院以106年度聲字第2450號裁定應執行有期徒刑7月（已執行完畢）。 3.聲請書「受刑人卓文欽定應執行刑案件一覽表」編號2之確定判決案號，誤載為「最高法院106年度台上字第3號」，應予更正為「臺灣高等法院101年度上訴字第1717號」。 

編          號            3          本欄空白 罪          名  貪污治罪條例  宣    告    刑  有期徒刑8月，減為有期徒刑4月。  犯  罪  日  期  91年11月15日及2、3日後  偵查(自訴)機關年  度  案  號  桃園地檢95年度偵字第26446號   最  後 事實審 法    院        臺灣高等法院   案    號 106年度重上更一字第27號    判決日期 111年3月2日   確  定 判  決 法    院        臺灣高等法院   案    號 106年度重上更一字第27號   判    決 確定日期 111年4月6日  是否為得易科罰金之案件             否  備          註  桃園地檢111年度執字第5926號